臺灣桃園地方法院刑事判決
111年度簡上字第505號
上  訴  人  臺灣桃園地方檢察署檢察官
被      告  陳詩霖



                    （現另案在法務部○○○○○○○○強制戒治中）
上列上訴人因被告竊盜案件，不服本院中華民國111年6月10日11
1年度壢簡字第728號刑事簡易判決（聲請簡易判決處刑案號：11
1年度偵字第9434號），提起上訴，本院管轄之第二審合議庭判
決如下：
    主  文
上訴駁回。
    事實及理由
一、本案經本院審理結果，認原審認事用法及量刑均無不當，應
    予維持，除補充被告陳詩霖於本院審理程序時之自白為證據
    外，其餘均引用如附件原審刑事簡易判決書（含檢察官聲請
    簡易判決處刑書）記載之事實、證據及理由。
二、檢察官上訴意旨略以：檢察官既已於聲請簡易判決處刑書犯
    罪事實欄、所犯法條欄中具體指出被告構成累犯之事實與應
    加重其刑之理由，並於聲請時一併提出被告提示簡表、刑案
    資料查註紀錄表、矯正簡表，將之與卷附臺灣高等法院被告
    前案紀錄表相互比對，已足作為認定被告構成累犯及應加重
    其刑之證明方法，原審無視檢察官已有所主張並提出證明，
    逕認檢察官未盡舉證責任，顯非妥適，請求撤銷原判決，另
    論以累犯並加重其刑等語。
三、上訴意旨指摘原判決未依累犯規定加重其刑違法或不當，為
    無理由
（一）被告構成累犯之事實及應加重其刑之事項，均應由檢察官
      主張並具體指出證明方法：
  １、按法院於審酌被告是否適用累犯規定而加重其刑時，訴訟
      程序上應先由檢察官就前階段被告構成累犯之事實，以及
      後階段應加重其刑之事項，主張並具體指出證明方法後，
      法院才需進行調查與辯論程序，而作為是否加重其刑之裁
      判基礎。前階段構成累犯事實為檢察官之實質舉證責任，
      後階段加重量刑事項為檢察官之說明責任，均應由檢察官
      分別負主張及具體指出證明方法之責。
  ２、倘檢察官未主張或具體指出證明方法時，可認檢察官並不
      認為被告構成累犯或有加重其刑予以延長矯正其惡性此一
      特別預防之必要，且為貫徹舉證責任之危險結果所當然，
      是法院不予調查，而未論以累犯或依累犯規定加重其刑，
      即難謂有應調查而不予調查之違法。
  ３、⑴檢察官若未主張或具體指出證明方法，法院因而未論以累
      犯或依累犯規定加重其刑，基於累犯資料本來即可以在刑
      法第57條第5款「犯罪行為人之品行」中予以負面評價，
      自仍得就被告可能構成累犯之前科、素行資料，列為刑法
      第57條第5款所定「犯罪行為人之品行」之審酌事項。⑵於
      此情形，該可能構成累犯之前科、素行資料既已列為量刑
      審酌事由，對被告所應負擔之罪責予以充分評價，依重複
      評價禁止之精神，自無許檢察官事後循上訴程序，以該業
      經列為量刑審酌之事由應改論以累犯並加重其刑為由，指
      摘原判決未依累犯規定加重其刑違法或不當。
（二）經查：雖檢察官於聲請簡易判決處刑書主張被告前因施用
      毒品等案件，經法院判決有期徒刑確定後，於108年8月22
      日假釋出監，未經撤銷假釋而於109年2月20日執行完畢，
      然卷附之被告前案紀錄表，係司法機關相關人員依憑原始
      資料所輸入之前案紀錄，僅提供法官便於瞭解本案與他案
      是否構成同一性或單一性之關聯、被告有無在監在押等情
      事之用，並非被告前案徒刑執行完畢之原始資料或其影本
      ，若檢察官單純提出被告前案紀錄表，尚難認就被告構成
      累犯事實已具體指出證明方法。且檢察官於聲請簡易判決
      處刑書，就被告依累犯規定應加重其刑之事項，亦未主張
      並具體指出證明方法，依上開說明，原審未論以累犯及依
      累犯規定加重其刑，即難謂有應調查而不予調查之違法。
（三）再者，原審量刑時業參酌被告前有多次因竊盜案件，經法
      院論罪科刑及執行完畢之紀錄，則上開可能構成累犯之前
      科、素行資料既已列為量刑審酌事由，對被告所應負擔之
      罪責予以充分評價，依重複評價禁止之精神，檢察官自不
      得事後循上訴程序，以該量刑審酌事由應改論以累犯並加
      重其刑，而指摘原判決未依累犯規定加重其刑違法或不當
      。是檢察官據此提起上訴，為無理由。
四、依刑事訴訟法第455條之1第1項、第3項、第368條、第373條
    ，判決如主文。
本案經檢察官楊挺宏聲請簡易判決處刑，檢察官雷金書到庭執行
職務。
中　　華　　民　　國　　111 　年　　11　　月　　18　　日
                  刑事第十九庭審判長法  官  劉美香
                                    法  官  林述亨
                                    法　官　王兆琳
以上正本證明與原本無異。
不得上訴。
                                    書記官　鄭哲霖
中　　華　　民　　國　　111 　年　　11　　月　　18　　日

附件：
臺灣桃園地方法院刑事簡易判決　
111年度壢簡字第728號
聲  請  人  臺灣桃園地方檢察署檢察官
被      告  陳詩霖
上列被告因竊盜案件，經檢察官聲請以簡易判決處刑（111年度
偵字第9434號），本院判決如下：
    主  文
陳詩霖犯竊盜罪，處有期徒刑陸月，如易科罰金，以新臺幣壹仟
元折算壹日；未扣案之犯罪所得無線電壹臺沒收，於全部或一部
不能沒收或不宜執行沒收時，追徵其價額。又犯竊盜罪，處有期
徒刑伍月，如易科罰金，以新臺幣壹仟元折算壹日；未扣案之犯
罪所得無線電壹臺沒收，於全部或一部不能沒收或不宜執行沒收
時，追徵其價額。應執行有期徒刑玖月，如易科罰金，以新臺幣
壹仟元折算壹日；沒收部分併執行之。
    犯罪事實及理由
一、本案犯罪事實、證據、應適用之法條及罪數關係，均引用檢
    察官聲請簡易判決處刑書（如附件）之記載。另檢察官雖就
    被告陳詩霖所為之本案2次竊盜犯行均認為累犯並請加重其
    刑，惟參照司法院釋字第775號解釋及最高法院110年度台上
    大字第5660號裁定意旨，就累犯加重係對被告不利之事項，
    自應符正當法律程序、罪刑相當及禁止重複評價原則，且屬
    法院得裁量事項，是本院就被告之前科、素行資料列入刑法
    第57條第5款「犯罪行為人之品行」之量刑審酌事由，爰均
    不依累犯規定加重其刑，附此敘明。
二、茲以行為人之責任為基礎，審酌被告行為時年齡為43歲，學
    歷為國中畢業，雜工之智識程度、勉持之家庭經濟狀況及其
    素行；犯罪之動機、目的、手段；前有多次因竊盜而遭法院
    判處罪刑並執行完畢之記錄（參見卷附之臺灣高等法院被告
    前案紀錄表），仍不知悔改，再次因貪圖己利而撿拾路旁石
    頭擊破他人車輛之車窗玻璃後，進入車內竊取他人財物，所
    為已嚴重侵害他人財產權，破壞社會治安甚重，所得財物無
    線電各1臺（價值分別為1萬6,000元、1萬元【以最有利被告
    之金額計算】，共2臺，價值合計2萬6,000元）價值非微，
    自有特別惡性及對刑罰反應力薄弱之情，就其本案2次竊盜
    犯行均應從重量刑以符公允；其犯後雖坦認犯行，但迄今尚
    未賠償告訴人孫哲瑋、林文山所受損害；被害人所受損害大
    小等一切情狀，分別量處如主文所示之刑，並諭知易科罰金
    之折算標準。併定其應執行之刑及易科罰金之折算標準如主
    文。
三、被告分別所竊得之無線電各1臺（共2臺），雖未據扣案，但
    被告迄今尚未以原物返還予告訴人孫哲瑋、林文山，亦未以
    等價金錢賠償告訴人2人，自均應依刑法第38條之1第1項、
    第3項規定，宣告沒收之，且於全部或一部不能沒收或不宜
    執行沒收時，追徵其價額。其經宣告多數沒收部分，應依刑
    法第40條之2第1項規定，併執行之。
四、依刑事訴訟法第449條第1項前段、第454條第2項、第450條
    第1項，刑法第320條第1項、第51條第5款、第41條第1項前
    段、第8項、第38條之1第1項、第3項、第40條之2第1項，刑
    法施行法第1條之1第1項，逕以簡易判決處刑如主文。
五、如不服本判決，得於收受判決書送達後20日內，以書狀敘述
    理由（須附繕本並敘述理由），經本庭向本院管轄第二審之
    合議庭提起上訴。
本案經檢察官楊挺宏聲請以簡易判決處刑。
中　　華　　民　　國　　111 　年　　6 　　月　　10　　日
　　　　　　　　　刑事第六庭    法　官　何啓榮
以上正本證明與原本無異。
如不服本判決，應於判決送達後20日內向本院提出上訴狀（應附
繕本）。
                                書記官  潘瑜甄
中　　華　　民　　國　　111 　年　　6 　　月　　10　　日
附錄本案論罪科刑法條：中華民國刑法第320條第1項。
中華民國刑法第320條
意圖為自己或第三人不法之所有，而竊取他人之動產者，為竊盜
罪，處5年以下有期徒刑、拘役或50萬元以下罰金。
意圖為自己或第三人不法之利益，而竊佔他人之不動產者，依前
項之規定處斷。
前二項之未遂犯罰之。
附件： 
臺灣桃園地方檢察署檢察官聲請簡易判決處刑書　
                                     111年度偵字第9434號
　　被　　　告　陳詩霖　男　  歲（民國  年  月  日生）
　　　　　　　　　　　　住
　　　　　　　　　　　　居
                        (現於法務部○○○○○○○執行中)
　　　　　　　　　　　　國民身分證統一編號：          號
上列被告因竊盜案件，業經偵查終結，認為宜聲請以簡易判決處
刑，茲將犯罪事實及證據並所犯法條分敘如下：
        犯罪事實
一、陳詩霖前因施用毒品等案件，經法院判決有期徒刑確定後，
    於民國108年8月22日縮短刑期假釋出監並付保護管束，迄於
    109年2月20日保護管束期滿，未經撤銷假釋，其未執行之刑
    ，以已執行論。
二、詎仍不知悔改，竟意圖為自己不法之所有，基於竊盜之犯意
    ，於110年11月22日凌晨1、2時許，在桃園市○○區○○路0段00
    0巷0弄0號對面路旁，持路旁撿拾之石頭擊破孫哲瑋所使用
    停放於該處之車牌號碼000-0000號大貨車副駕駛座車窗玻璃
    後(毀損部分，未據告訴)，徒手竊取該車內之無線電1台(價
    值約新臺幣【下同】1萬6,000多元)，及在桃園市○○區○○路0
    0巷00號對面路旁，持路旁撿拾之石頭擊破林文山所使用停
    放於該處之車牌號碼0000-00號自用小客貨車副駕駛座車窗
    玻璃後(毀損部分，未據告訴)，徒手竊取該車內之無線電1
    台(價值約1萬多元)得手後，即騎乘腳踏車離去。嗣經孫哲
    瑋、林文山發現上情，而報警處理，經警調閱現場監視器影
    像，始查悉上情。
三、案經孫哲瑋、林文山訴由桃園市政府警察局楊梅分局報告偵
    辦。
　　　　證據並所犯法條
一、上揭犯罪事實，業據被告陳詩霖於警詢及本署偵查中坦承不
    諱，核與證人即告訴人林文山、孫哲瑋於警詢中之證述情節
    相符，復有現場監視器影像截圖8張、被告犯案時所騎乘之
    腳踏車照片1張附卷可稽，被告犯嫌堪以認定。
二、核被告所為，係犯刑法第320條第1項之竊盜罪嫌。又被告先
    後2次竊取告訴人林文山、孫哲瑋之無線電，犯意各別、行
    為互殊，請予以分論併罰。又被告前有如事實欄所載之犯罪
    科刑及執行情形，有刑案資料查註紀錄表在卷可參，於有期
    徒刑執行完畢後，5年以內故意再犯本件有期徒刑以上之罪
    ，為累犯，請依刑法第47條第1項規定及司法院大法官解釋
    釋字第775號解釋意旨裁量是否加重其刑。至被告之犯罪所
    得，請依刑法第38條之1第1項前段規定宣告沒收，如於全部
    或一部不能沒收或不宜執行沒收時，請依同條第3項規定追
    徵其價額。
三、依刑事訴訟法第451條第1項聲請逕以簡易判決處刑。
　　此　致
臺灣桃園地方法院
中　　華　　民　　國　 111　　年　　3 　 月　    31   日
                              檢察官　    楊挺宏
本件正本證明與原本無異
中　　華　　民　　國　 111 　 年　　4 　 月　    12   日
                              書記官      蔡欣潔
附記事項：
本件係依刑事訴訟法簡易程序辦理，法院簡易庭得不傳喚被告、
輔佐人、告訴人、告發人等出庭即以簡易判決處刑；被告、被害
人、告訴人等對告訴乃論案件如已達成民事和解而要撤回告訴或
對非告訴乃論案件認有受傳喚到庭陳述意見之必要時，請即另以
書狀向簡易法庭陳述或請求傳訊。
參考法條：
中華民國刑法第320條
意圖為自己或第三人不法之所有，而竊取他人之動產者，為竊盜
罪，處5年以下有期徒刑、拘役或50萬元以下罰金。
意圖為自己或第三人不法之利益，而竊佔他人之不動產者，依前
項之規定處斷。
前二項之未遂犯罰之。